Felipe Leal Leal

Ingeniero Desarrollador de Software

Información de contacto

Sitio Web: https://felipeleal.cl

GitHub: https://github.com/FelipeLeal

Teléfono Móvil: +569 98911203 Correo: f3lipel3al@gmail.com

Dirección: Las Prímulas 01661, Temuco, Región de la Araucanía, Chile.

Educación

Universidad Tecnológica de Chile INACAP.

2011 - 2014

Título de Ingeniero en Informática.

Resumen

Desarrollador full-stack con experiencia en diseño y desarrollo de software, algunos lenguajes de programación (PHP, Python y Javascript) y sistemas de gestión de bases de datos. Siempre dispuesto en aplicar nuevas tecnologías y afrontar desafíos

Con motivación en aportar en la creación de herramientas que sean útiles para las personas, con un enfoque en lo social.

Experiencia Laboral

Indra Company - Minsait

Systems Engineer

Agosto 2023 - Abril 2024

Las Condes, Santiago, Chile

Desarrollo de funcionalidades en Python (Django/Flask y Lambdas). Resolver incidencias en Python (Django/Flask and Lambdas). Desarrollo de funcionalidades en (React/Angular). Resolver incidencias en Javascript (React/Angular). Despliegues en GCP environment.

Despliegues en AWS environment. Dockerizado Python, Node y PHP proyectos (Con documentación).

Cornershop by Uber

Desarrollador Back-End

Septiembre 2021 - Abril 2023

Las Condes, Santiago, Chile

- Desarrollo de nuevas funcionalidades
- Trabajo programación bajo lenguaje Python en framework Django, Celery y Redis
- Monitoreo en Sentry y Datadog

WeTechs Chile

Desarrollador Back-End

Enero 2021 - Septiembre 2021

Las Condes, Santiago, Chile

- Diseñar y desarrollar nuevas funcionalidades para plataforma core
- Actualizar versión de framework para plataforma core
- Migración de infraestructura para plataforma core
- Trabajo programación bajo lenguaje Python y framework Django
- Trabajo operacionales en AWS con herramienta Fargate

Dealing App

Desarrollador Back-End

Septiembre - Noviembre 2020

Las Condes, Región Metropolitana, Chile

- Desarrollo de interfaz para la carga y descarga de registros vía documentos como xlsx y csv en zona de administración de Django (/admin)
- Refactorización de partes del proyecto
- Guía en la estandarización de buena prácticas
- Capacitación en herramienta Jira para la gestión de proyectos por medio de incidencias
- Modelado de nuevas funcionalidades
- Agregado de Fixtures para carga de registros en base de datos en ambiente de pruebas y para Pytest

OP CORP SPA - Fullkom

Desarrollador Back-End

Julio - Septiembre 2020

Las Condes, Región Metropolitana, Chile

Implementación de servicios API REST y creación de ambiente de Prueba para proyecto Django.

Funcionalidades desarrolladas:

- Desarrollo de API REST en PHP Framework Laravel.
- Implementación de ambiente de desarrollo local y stage para proyecto heredado Django. Se crearon servicios docker en contenedores que satisficieran las funcionalidades y requerimientos del proyecto, listos para ser construidos y corridos en ambientes de desarrollo local y de "muestra" en stage (nube).
- Uso de Digital Ocean para infraestructura en la nube con Droplets y Databases.

Las Condes, Región Metropolitana, Chile

Desarrollo de funcionalidades para productos internos y servicios. Trabajo en equipos ágiles con tareas definidas según equipos.

Funcionalidades desarrolladas:

- Desarrollo de nuevas funcionalidades en Framework Cake PHP con integraciones en Zendesk.
- Migración de provecto PHP API REST a Python sobre miniframework Flask, para el canie y visualización de Groupones
- Implementación de servicios API REST en ambiente dockerizado para plataforma de comercio electrónico
- Servicio para la integración con plataforma de códigos SONY

Servicios en contenedores Docker

Control de versiones con Git en repositorios GitLab.

Gestión de proyectos a través de metodología ágil en software JIRA de Atlassian, con Framework SCRUM.

Bioquimica.cl S.A. Desarrollador 2015 - 2019

Ñuñoa, Región Metropolitana, Chile

- Liderar área de Tecnologías de la Información, a cargo de tres personas.
- Creación de documentación para ISO 9001.
- Implementación de metodologías ágiles, con framework SCRUM y gestión de proyectos software JIRA de Atlassian.
- Implementación de control de versiones con Git en Gitlab y luego migración a Bitbucket.
- Implementación uso de Amazon Web Services para realizar tareas de administración de sistemas; EC2 para servidores Web y RDS para ejecutar tareas de administración de bases de datos.
- Mantenimiento de plataformas CMS (Joomla Virtuemart), E-commerce (PrestaShop) y Moodle.
- Soporte técnico de todos los niveles, junto con tareas administrativas asociadas al sistema de gestión de calidad como; registros de activos, solicitudes de soporte, solicitudes de insumos, procedimientos entre otros.
- Desarrollo de sistema Single Page Application (SPA) para uso interno, bajo infraestructura LAMP (Linux, Apache, MySQL y PHP) sumado a jQuery, con integración a servicios API SOAP de terceros. Sistema cuenta con funcionalidades similares a las de un ERP.

Funcionalidades desarrolladas para sistema SPA:

- Gestión de stock de productos
- Realizar movimientos entre bodegas
- Gestión de pedidos obtenidos desde ERP y sitio web e-commerce
- Realizar cotizaciones de despacho con integración a API de Starken
- Generar ordenes de flete con integración a API de Starken
- Gestionar clientes en tres niveles de jerarquía
- Notificar por correo electrónico según estado de pedido.

MASC Ingenieros Consultores Talca, Región del Maule, Chile

Práctica Profesional

Junio - Septiembre 2015

- Actualización de sitio web a diseño Responsive, utilizando jQuery y estilos CSS, con el fin de ser visualizado en distintos dispositivos.
- Creación de un área de Intranet, añadiendo un subdominio con herramienta PLESK. Intranet levantada con CMS Wordpress.
- Desarrollo de soluciones informáticas para estandarizar procesos.
- Creación de manual de usuario para las herramientas informáticas que dispone la empresa.
- Tareas de SEO Manager para sitio web organizacional.

Experiencia Académica

Seminario de titulación

Consultoría aplicando Metodología Ágil de Programación Extrema

Marzo - Noviembre 2014

Desarrollo prototipo de sistema para la gestión de inventarios, mediante la metodología de desarrollo de software ágil Extreme Programming (XP), a través de una consultoría informática:

- Creación del modelo lógico del sistema a través de UML
- Codificación en Framework PHP CodeIgniter.
- Toma de requerimientos a través de Historias de Usuario

Cursos realizados en plataformas e-learning

- Angular 7
- Programación Estructural en PHP
- Laravel 5.4
- Laravel API RESTful
- Mastering Agile Project Delivery and SCRUM
- Docker & Docker Compose

Habilidades Técnicas

Lenguajes de Programación Python Flask, Django, Pytest, beatifulsoup y

tkinter, Boto3

PHP CakePHP, Laravel y CodeIgniter

Front-End Bootstrap 3.4
JavaScript

JavaScript jQuery Angular React

Android Kotlin tutorial
Go Go tutorial
Nodejs Express tutorial
Como estudiante Java, C# y C++

Metodologías de Desarrollo de

Software Ágil

eXtreme Programming

SCRUM

Amazon Web Services RDS, EC2, S3, Elastic Beanstalk,

Fargate, CloudWatch

Digital Ocean Droplets y Databases

Docker Machine, Compose y DockerHub

CI/CD Bitbucket Pipelines,

GitLab Pipelines

Heroku Platform, Postgres, Sentry

Firebase Real Time Database

Base de Datos MySQL, MariaDB, SQLite, PostgreSQL

Como estudiante Oracle 11g, SQL Server

Software Gestión de Proyectos JIRA

Plataformas Control de Versiones con

Git

Otros

Ofimática

Gitlab, GitHub y Bitbucket

Microsoft: Word, Excel, PowerPoint, Visual Studio, Visio.

LibreOffice, OpenOffice, WPS

PyCharm, PHPStorm, Android Studio,

Intellij IDEA, NetBeans, GIMP, Sublime Text, Visual Studio, Microsoft Exchange Server 2010, Lync Server 2013, Rapidminer, Vega, MySQL Workbench,

Postman, VirtualBox, VMWare,

Sistemas operativos Mac OS: Mojave

Microsoft: Windows, Windows Server

Linux: Deepin, Ubuntu, Debian, Fedora, Red Hat Enterprise Edition, Wifislax - Kali -

BackTrack

Inglés Nivel intermedio tanto oral como escrito

Otros CMS: Drupal, Wordpress, Joomla - Virtuemart (e-commerce)

CRM: Zoho

e-Commerce: PrestaShop

LCM: Moodle

Intereses Gestión de Proyectos, Patrones de Diseño, Ingeniería de Software, Arquitectura

de Software, Metodologías Ágiles, Inteligencia Artificial, Machine Learning, Deep

Learning, Data Science, Desarrollo Móvil y Web.